最高法院刑事判決　　　　　　　　九十四年度台非字第一三號
　　上　訴　人　最高法院檢察署檢察總長
　　被　　　告　甲○○
　　　　　　　　　　　　49號.
上列上訴人因被告違反毒品危害防制條例案件，對於台灣高雄地
方法院中華民國九十三年六月二十一日第一審確定簡易判決（九
十三年度簡字第二八六六號，聲請簡易判決處刑案號：台灣高雄
地方法院檢察署九十三年度毒偵字第一五七六號），認為違法，
提起非常上訴，本院判決如下：
    主  文
原判決撤銷。
本件免訴。
    理  由
非常上訴理由稱：「查被告甲○○前於民國八十七年間因施用毒
品案件，經台灣高雄地方法院以八十七年度毒聲字第三一六九號
裁定送勒戒處所觀察、勒戒後，因認無繼續施用毒品之傾向，經
高雄地檢署檢察官於八十七年十一月三十日以八十七年度偵字第
二二一二四號為不起訴處分確定。仍未戒毒，復於八十八年間因
施用毒品案件，經台灣高雄地方法院以八十八年毒聲字第六二三
九號裁定送勒戒處所觀察勒戒後，經認有繼續施用毒品之傾向，
而以八十八年度毒聲字第六七六一號裁定令被告入戒治處所強制
戒治，並由檢察官提起公訴，經該院以八十九年度訴字第五三四
號判決應執行有期徒刑十月確定，於九十一年二月十四日縮短刑
期出監而執行完畢。猶不知悔改，復基於施用第二級毒品安非他
命之概括犯意，連續先於九十一年八月十六日某時，在高雄縣茄
萣鄉○○街四十九號住處內，將第二級毒品甲基安非他命置於鋁
箔紙上，以燒烤產生煙霧方式施用，而於九十一年八月十七日十
二時三十五分許，在高雄縣茄萣鄉○○路○段七十七號前之涼亭
內，為警巡邏查獲其將毒品海洛因、針筒等物拋棄，而循線查悉
前情（施用第一級毒品海洛因部分，業經台灣高雄地方法院於九
十一年十二月三十一日以九十一年度訴字第三０五四號判決有期
徒刑一年二月）；甲○○仍承前施用第二級毒品之概括犯意，續
於前開住處施用安非他命多次，不定期施用一次，於九十一年十
一月十六日十七時許，在高雄縣茄萣鄉○○路六二巷七弄一號為
警查獲，經該署檢察官依法提起公訴，嗣經台灣高等法院高雄分
院以九十二年度上易字第七七五號判決被告甲○○連續施用第二
級毒品，累犯，處有期徒刑十月確定在案，台灣高等法院高雄分
院九十二年度上易字第七七五號判決、該署刑案資料查註紀錄表
等在卷足憑。詎該署檢察官失察，竟就被告甲○○「自九十一年
八月十七日十四時三十分許起回溯二十四小時內之某時，在不詳
處所，施用第二級毒品安非他命一次，於九十一年八月十七日十
二時三十五分許，在高雄縣茄萣鄉○○路○段七七號前之涼亭內
為警查獲」之事實重行起訴，而原審審判時，本應依刑事訴訟法
第三百零二條第一款規定諭知免訴之判決，始為適法。詎原審亦
疏於詳查，復就同一案件判決被告施用第二級毒品，累犯，處有
期徒刑三月，如易科罰金，以三百元折算一日，自有判決不適用
法則之違背法令。案經確定，且不利於被告，爰依刑事訴訟法第
四百四十一條、第四百四十三條提起非常上訴，以資救濟。」等
語。
本院按同一案件曾經判決確定者，應諭知免訴之判決，刑事訴訟
法第三百零二條第一款定有明文。本件原判決引用檢察官聲請簡
易判決處刑書所記載之犯罪事實及證據，認被告曾因犯施用毒品
罪，經原審法院以八十九年度訴字第五三四號分別判處有期徒刑
七月、五月，並依法定其應執行之刑為有期徒刑十月確定，其於
執行完畢後，復基於施用第二級毒品之概括犯意，自九十一年八
月十七日十四時三十分許起回溯二十四小時內之某時，在不詳處
所，施用第二級毒品安非他命第一次，於九十一年八月十七日十
二時三十五分許，為警查獲等情，因而論被告以施用第二級毒品
累犯之罪，量處有期徒刑月，如易科罰金，以佰元折算壹日
，原非無見。惟查被告因犯施用毒品罪，原審法院以八十九年度
訴字第五三四號論處罪刑，於刑之執行完畢後，復基於施用第二
級毒品安非他命之概括犯意，連續於九十一年八月十六日某時起
，在高雄縣茄萣鄉○○街四十九號住處內，施用安非他命，翌日
十二時經警查獲後，又續於前開住處施用安非他命多次，經警於
九十一年十一月十六日十七時在高雄縣茄萣鄉○○路六二巷七弄
一號查獲等情，除據被告供承不諱外，並有被告先後二次為警查
獲時所採尿液經檢驗結果，均呈第二級毒品甲基安非他命陽性反
應之高雄縣政府衛生局九十一年九月九日、十一月二十日九一煙
檢字第一四二一、一九０五號煙毒尿液檢驗成績書、高雄醫學大
學附設中和紀念醫院九十一年十二月六日編號九一一二─二六號
之濫用藥物尿液檢驗報告書、台灣高等法院被告前案紀錄表等證
據可稽，因而撤銷第一審不當之判決（九十二年度易字第七二四
號），援引毒品危害防制條例第十條第二項、刑法第十一條前段
、第五十六條、第四十七條之規定，改判論被告以連續施用第二
級毒品、累犯之罪，量處有期徒刑拾月，確定在案，有台灣高等
法院高雄分院九十二年度上易字第七七五號判決正本可稽。乃台
灣高雄地方法院檢察署檢察官失察，竟就被告於九十一年八月十
七日十四時三十分許起回溯二十四小時內之某時，在不詳處所，
施用第二級毒品安非他命一次之犯罪，於九十三年四月三十日向
原審法院聲請簡易判決處刑（九十三年度毒偵字第一五七六號）
，原審亦疏未詳查，就已實體判決確定效力所及之同一案件，未
諭知免刑，而誤為實體判決，顯有適用法則不當之違背法令。案
經確定，且不利於被告，非常上訴意旨執以指摘，洵有理由，應
由本院將原判決撤銷，另行判決免訴，以資糾正。
據上論結，應依刑事訴訟法第四百四十七條第一項第一款但書、
第三百零二條第一款，判決如主文。
中　　華　　民　　國　九十四　年　　一　　月 　十三　 日
                      最高法院刑事第七庭
                          審判長法官  莊　登　照
                                法官  洪　明　輝
                                法官  黃　一　鑫
                                法官  魏　新　和
                                法官  林　秀　夫
      本件正本證明與原本無異
                                      書  記  官
中　　華　　民　　國　九十四　年　　一　　月　　二十　日
                                                      Ｅ
